【裁判字號】    98,審易,425
【裁判日期】    981009
【裁判案由】    竊盜
【裁判全文】
臺灣新竹地方法院宣示判決筆錄         98年度審易字第425號
公  訴  人  臺灣新竹地方法院檢察署檢察官
被      告  乙○○
指定辯護人  本院公設辯護人  甲○○
上列被告因竊盜一案，經檢察官提起公訴（97年度偵字第8393號
）後，聲請本院改依協商程序而為判決，於中華民國98年10月9
日下午4 時在本院刑事第十一法庭宣示判決，出席職員如下：
法官起立朗讀判決主文、犯罪事實要旨、處罰條文、附記事項，
及告以上訴限制、期間並提出上訴狀之法院，且諭知記載其內容
：
一、主  文：
    乙○○犯踰越安全設備於夜間侵入住宅竊盜罪（附表編號一
    、八、九），共三罪，均累犯，均處有期徒刑肆月。又犯踰
    越安全設備竊盜罪（附表編號二、四、七），共三罪，均累
    犯，均處有期徒刑肆月。又犯踰越安全設備於夜間侵入住宅
    竊盜罪（附表編號三、六），共二罪，均累犯，均處有期徒
    刑伍月。又犯踰越安全設備於夜間侵入住宅竊盜罪（附表編
    號五），累犯，處有期徒刑柒月。應執行有期徒刑貳年陸月
    。
二、犯罪事實要旨：
（一）乙○○前曾於民國93年4 月間，因偽造文書案件，經本院
      於94年5 月31日，以94年度訴字第32號判決，判處有期徒
      刑1 年，嗣於94年6 月27日確定；又於93年9 月間，因搶
      奪案件，經本院於93年12月31日，以93年度訴字第616 號
      判決，判處有期徒刑10月，嗣於94年1 月25日確定，上開
      2 罪接續執行，於94年7 月8 日入監執行，並於95年8 月
      24日縮短刑期假釋出監，原假釋期滿日為96年2 月2 日，
      嗣經撤銷假釋，再經減刑裁定分別減為有期徒刑6 月、5
      月，並經定應執行刑為有期徒刑11月確定，因已執行1 年
      4 月21日，減刑後已無庸執行，而於97年10月15日由檢察
      官指揮報結，並以96年7 月16日中華民國九十六年罪犯減
      刑條例生效之日視為執行完畢之日（最高法院97年度台非
      字第302 號判決意旨參照）。
（二）乙○○不知悔改，出於為自己不法所有目的的犯罪意思，
      分別於如附表所示之時間、地點，以自隔壁工地攀爬踰越
      他人住處窗戶之安全設備進入屋內之方式，於夜間或日間
      竊取丁○○等9 人之財物。嗣於97年10月20日晚上8 時40
      分許，乙○○騎乘己○○遭竊之車牌號碼CYY-568 號機車
      （所涉竊盜機車部分，業經本院以97年度竹北簡字第448
      號判決判處有期徒刑6 月確定），行經新竹縣竹東鎮○○
      路與北興路口時，為警查獲。經其主動帶警至其位於新竹
      縣竹東鎮○○路82號201 室租屋處進行搜索，並在該租屋
      處扣得其所竊得辛○○所有之黃色皮包乙只，復經詢問乙
      ○○是否涉及其他竊盜案件，乙○○對於附表編號一至四
      、六至九未發覺之罪向警自首，主動帶警至附表編號一至
      四、六至九竊盜現場指認拍照並接受裁判，因而查悉上情
      。
三、處罰條文：
    刑法第321 條第1 項第1 款、第2 款、第62條前段、第47條
    第1 項、第51條第5 款。
四、附記事項：
（一）97年7 月14日之日沒時間為18時48分，97年8 月5 日之日
      沒時間為18時38分，此有中華民國97年日出日沒時刻表1
      紙附卷可查。
（二）原起訴意旨認被告乙○○係犯刑法第320 條第1 項之竊盜
      罪，已經蒞庭之公訴檢察官於98年9 月22日本院協商程序
      時，當庭更正起訴法條為刑法第321 條第1 項第2 款之踰
      越安全設備竊盜罪。又起訴書犯罪事實附表編號一、三、
      五、六、八、九欄內業已詳載被告於夜間侵入住宅行竊之
      行為，惟檢察官漏未論及同條項第1 款之竊盜加重要件。
（三）原起訴書附表編號十認為被告乙○○於97年10月20日竊取
      被害人己○○機車之行為，涉犯刑法第320 條第1 項之竊
      盜罪嫌，業經檢察官以98年度蒞字第3665號撤回起訴書撤
      回對被告此部分之起訴，併予敘明。
五、協商判決除有刑事訴訟法第455 條之4 第1 項第1 款之於本
    訊問程序終結前，被告撤銷協商合意或檢察官撤回協商聲請
    者；第2 款之被告協商之意思非出於自由意志者；第4 款之
    被告所犯之罪非第455 條之2 第1 項所定得以協商判決者；
    第6 款之被告有其他較重之裁判上一罪之犯罪事實者；第7
    款之法院認應諭知免刑或免訴、不受理者等情形之一，及違
    反同條第2 項之法院應於協商合意範圍內為判決；法院為協
    商判決所科之刑，以宣告緩刑或2 年以下有期徒刑、拘役或
    罰金為限之規定外，檢察官與被告均不得上訴。
六、如有前項得上訴之情形，得自收受宣示判決筆錄送達之日起
    10日內，向本院提出上訴書狀，上訴於第二審法院。
中    華    民    國    98    年    10    月    9     日
                  刑事第九庭書  記  官  蕭汝芳
                            審判長法官  馮俊郎
以上筆錄正本係照原本作成。
中    華    民    國    98    年    10    月    9     日
                            書  記  官  蕭汝芳
附錄本案處罰實體法條全文：
刑法第321 條第1 項第1 款、第2 款：
犯竊盜罪而有左列情形之一者，處6 月以上、5 年以下有期徒刑
：
一、於夜間侵入住宅或有人居住之建築物、船艦或隱匿其內而犯
    之者。
二、毀越門扇、牆垣或其他安全設備而犯之者。
【刑法第320 條第1 項：意圖為自己或第三人不法之所有，而竊
取他人之動產者，為竊盜罪，處5 年以下有期徒刑、拘役或500
元以下罰金。】
附表：
┌──┬───┬─────┬───┬─────┬────┐
│編號│時間  │   地點   │所有人│ 竊盜方法 │竊取財物│
│    │      │          │      │          │        │
├──┼───┼─────┼───┼─────┼────┤
│    │97年7 │新竹市東區│丁○○│自隔壁工地│HP筆記型│
│一  │月12日│金山二十五│      │攀爬踰越他│電腦1 臺│
│    │凌晨0 │街90號4 樓│      │人住處之窗│、衛星導│
│    │時許之│402 室    │      │戶進入屋內│航1 臺、│
│    │夜間  │          │      │          │MP4 一台│
│    │      │          │      │          │、禮券  │
│    │      │          │      │          │5,000 元│
├──┼───┼─────┼───┼─────┼────┤
│二  │97年7 │新竹市東區│丑○○│同上      │電腦主機│
│    │月14日│金山二十五│      │          │1 臺、液│
│    │下午6 │街90號4 樓│      │          │晶螢幕1 │
│    │時30分│302 室    │      │          │臺、數位│
│    │許    │          │      │          │隨身電視│
│    │      │          │      │          │1 組    │
├──┼───┼─────┼───┼─────┼────┤
│三  │97年7 │新竹縣竹北│壬○○│同上      │筆記型電│
│    │月25日│市○○○街│      │          │腦1 臺、│
│    │晚上7 │1 段56號4 │      │          │相機1 臺│
│    │時許之│樓4-3 號  │      │          │、玉佩、│
│    │夜間  │          │      │          │戒指、項│
│    │      │          │      │          │鍊、現金│
│    │      │          │      │          │不等    │
├──┼───┼─────┼───┼─────┼────┤
│四  │97年8 │新竹縣竹北│戊○○│同上      │現金    │
│    │月5 日│市○○○街│      │          │6,000 元│
│    │下午6 │1 段56號3 │      │          │        │
│    │時許  │樓        │      │          │        │
├──┼───┼─────┼───┼─────┼────┤
│五  │97年8 │新竹市新莊│辛○○│同上      │手錶3 支│
│    │月30日│街6 號4 樓│      │          │、皮包2 │
│    │晚上11│之4       │      │          │個、棉被│
│    │時25分│          │      │          │1 條、玉│
│    │許之夜│          │      │          │佩3 至4 │
│    │間    │          │      │          │個      │
├──┼───┼─────┼───┼─────┼────┤
│六  │97年8 │新竹市忠孝│丙○○│同上      │存摺、印│
│    │月31日│路49巷20號│      │          │章、諾基│
│    │晚上7 │2019室    │      │          │亞手機60│
│    │時30分│          │      │          │30型1 支│
│    │許之夜│          │      │          │、現金1 │
│    │間    │          │      │          │萬元、金│
│    │      │          │      │          │項鍊2 條│
│    │      │          │      │          │、珍珠項│
│    │      │          │      │          │鍊1 條、│
│    │      │          │      │          │Lv皮包1 │
│    │      │          │      │          │個、2 顆│
│    │      │          │      │          │隨身硬碟│
│    │      │          │      │          │、太平洋│
│    │      │          │      │          │禮券    │
│    │      │          │      │          │1,000 元│
├──┼───┼─────┼───┼─────┼────┤
│七  │97年9 │新竹縣芎林│庚○○│同上      │支票1 本│
│    │月1 日│鄉○○路42│      │          │、手錶1 │
│    │上午11│巷19弄24號│      │          │支、現金│
│    │時許  │          │      │          │8,000 元│
├──┼───┼─────┼───┼─────┼────┤
│八  │97年9 │新竹市新莊│癸○○│同上      │手錶2 支│
│    │月22日│里長春街80│      │          │、現金  │
│    │晚上9 │號        │      │          │1,000 元│
│    │時許之│          │      │          │        │
│    │夜間  │          │      │          │        │
├──┼───┼─────┼───┼─────┼────┤
│九  │97年9 │新竹縣竹北│子○○│同上      │電腦主機│
│    │月24日│市○○○街│      │          │1 臺、鍵│
│    │晚上9 │58號3 樓  │      │          │盤1 組  │
│    │時許之│          │      │          │        │
│    │夜間  │          │      │          │        │
└──┴───┴─────┴───┴─────┴────┘


司法院資訊處製作；財團法人民間司法改革基金會備份。
